Inventaris van de familiearchieven van de Familie Van Bylandt-Halt, Familie Van Bylandt-Rheydt, 1289-1970
Nationaal Archief, Den Haag
- Het archief van het geslacht Van Bylandt-Halt, A-1
  - Jean Charles van Bylandt, II-2
    - Familieleven, a
      - Doopakte van Otteline Agnes Catharina van Limburg Stirum, 1788., 1840; 4; 1 stuk
      - Doopaantekening van Jean Charles van Bylandt, 1776., 1847; 5; 1 stuk
      - Prenten van Jean Charles van Bylandt., 18e eeuw; 6; 1 omslag
        In viervoud
      - Huwelijksaankondiging van Jean Charles van Bylandt en Otteline Agnes Catharina van Limburg Stirum., 1805; 7; 3 stukken
      - Ingekomen brieven van diverse familieleden., 1812, 1816, 1856; 8; 3 stukken
      - Dagboekaantekeningen betreffende lezingen over memotechniek door Albert de Montry, met bijlagen., 1836; 9; 1 omslag
    - Loopbaan, b
      - Staat van salarissen van ambtenaren van de Generaliteitsrekenkamer., 1796; 10; 1 stuk
      - Minuut van uitgaande brief aan N.N., 1807; 11; 1 stuk
      - Paspoort uitgegeven door Jean Charles van Bylandt als gevolmachtigd minister voor de koerier Alfred Edouard Agenor van Bylandt., 1809; 12; 1 stuk
  - Eugène Jean Alexander van Bylandt, III
    Eugène Jean Alexander van Bylandt (1807-1876), zoon van II-2 was kamerheer, commissaris des konings in Overijssel, lid van de Provinciale Staten van Zuid-Holland, lid van de Raad van State en van de Eerste Kamer en penningmeester van de Maatschappij ter bevordering van de afschaffing van de slavernij. Hij trouwde in 1837 met Marie Henriëtte van Tuyll van Serooskerken (1815-1849) en in 1850 met Catharina Frederica Augustina Alexandrina gravin van Hogendorp van Hofwegen (1811-1887)
    - Familieleven, a
      - Ingekomen overlijdensberichten., 1818, 1832-1875; 13; 1 pak
      - Ingekomen brieven van diverse familieleden., 1822-1867; 14; 1 pak
      - Ingekomen huwelijksaankondigingen., 1836-1875; 15; 1 pak
      - Ingekomen brieven van zijn echtgenote., 1840-1846; 16; 1 pak
      - Geboorteakte van Catharina Frederica Augustina Alexandrina van Hogendorp, 1811. Uittreksel., 1858; 17; 1 stuk
    - Loopbaan en nevenfuncties, b
      - Ingekomen brieven betreffende zakelijke aangelegenheden., 1825-1865; 18; 1 pak
      - Staat van Nederlandse agentschappen in het buitenland., 1846-1866; 19; 1 deel
      - Staat van consulaire agentschappen van vreemde mogendheden in Nederland en de koloniën., 1846-1866; 20; 1 deel
      - Rekeningen met kwitanties van de Maatschappij ter bevordering van de afschaffing van de slavernij., 1855-1863; 21-26A; 1 omslag
        Zie inventarisnummer 27
        - 1855, afgehoord, 1856, 21
        - 1857, afgehoord, 1858, 22
        - 1858, afgehoord, 1859, 23
        - 1859, afgehoord, 1860, 24
        - 1860, afgehoord, 1861, 25
        - 1861, afgehoord, 1862, 26
        - 1862, afgehoord, 1863, 26A
      - Jaarstaten van ontvangsten en uitgaven van de Maatschappij ter bevordering van de afschaffing van de slavernij., 1856-1862; 27; 2 delen
        Zie inventarisnummers 21-26A
    - Financiën, c
      - Rekening over het beheer van het kapitaal en de goederen van Eugène's minderjarige zoon Carel van Bylandt, met klapper en bijlagen., 1849-1863; 28; 3 delen 1 omslag
    - Nalatenschap, d
      - Testament gepasseerd voor notaris J.G. van der Haak van de nalatenschap van Maria Henriëtte van Bylandt, geboren Van Tuyll van Serooskerken, 1837. Authentiek afschrift, 1849; met inventaris gepasseerd voor notaris F.M. Schmolck, 1849. Authentiek afschrift., 1837; 1849; 29; 2 katernen
  - Carel Jan Emilius van Bylandt, IV
    Carel Jan Emilius graaf van Bylandt (1840-1902), zoon van III was onder meer lid van de Tweede Kamer, van de Provinciale Staten van Zuid-Holland en de gemeenteraad van 's-Gravenhage. Hij was voorzitter van het uitvoerend comité van de commissie tot viering van de negende verjaardag van prinses Wilhelmina, van het comité voor de inhuldigingsfeesten en van het comité voor een volkshulde bij het huwelijk van koningin Wilhelmina. Hij trouwde in 1873 met jonkvrouwe Sophie Alexandrine van der Staal van Piershil (1849-1891)
    - Familieleven, a
      - Geboorteakte van Carel Jan Emilius van Bylandt, 1840. Authentiek uittreksel, 1847., 30; 1 stuk
      - Akte van scheiding en deling gepasseerd voor notaris F.M. Schmolck tussen Willem René van Tuyll van Serooskerken en Eugène Jean Alexander van Bylandt voor Carel Jan Emilius van Bylandt van de nalatenschap van Elisabeth Henriëtte Collot d'Escury, met bijlage Authentiek uittreksel., 1854; 31; 2 katernen 1 stuk
      - Aantekeningen betreffende verjaardagen en historische gebeurtenissen., 1857; 32; 1 omslag
      - Dagboeken van zijn echtgenote Sophie., 1871-1881; 33; 4 deeltjes
      - Stukken betreffende Carel van Bylandt als leerling van het gymnasium Haganum en als student van de Universiteit van Leiden., 1858-1864; 34; 1 omslag
      - Porterfeuille met opschrift "Sophie" bevat portretfoto's, foto's, tekeningen, menu's, gedichten, historieplaten, feestprogramma's, gedrukte stukken en naaipatronen., 1864-1890; 35; 1 portefeuille
      - Ingekomen brief van Marie Mackay., 1866; 36; 1 stuk
      - Brieven ingekomen bij zijn echtgenote Sophie van diverse familieleden en vrienden, met staat., 1867-1890; 37; 1 omslag
      - Onderhandse akte, waarin Carel van Bylandt en enkele vrienden een bijeenkomst in 1889 vastleggen., 1869; 38; 1 stuk
      - Ingekomen stukken betreffende de Waalse kerk., 1870-1885, 1896; 39; 1 omslag
        Carel van Bylandt was lidmaat van de Waalse kerk
      - Testament gepasseerd voor notaris I.J. van der Helm van Willem René van Tuyll van Serooskerken voor Carel van Bylandt, 1874; met retroacta en bijlage, 1649, 1658, 1794, 1879. Authentiek uittreksel., 1874; 1878; 40; 3 charters en 1 katern
        Zie bijlage II
      - Liederenbundels samengesteld door de Gaiety Club voor het optreden van de Christy Minstrels in de planten- en dierentuin te 's-Gravenhage., 1879; 41; 1 deeltje
      - Portretfoto's van Carel van Bylandt (fotograaf R. Pardon te Brussel), [ca 1880]; 42A; 3 stukken
      - Fotoalbum "Duinzicht" (het landgoed bij Huize Oostduin te Wassenaar), [ca 1900]; 42B; 1 deel
        Fotograaf C.J. de Gilde (Den Haag). Inliggend een (geretoucheerde?) portretfoto van een onbekende man (foto: De Lavetier & Co Den Haag
      - Huwelijksaankondiging van Augustine Wilhelmine Louise Adrienne van Bylandt en Godard John George Charles d'Aldenburg Bentinck, opgesteld door Carel van Bylandt en Caroline Mechtild Emma Charlotte Christine Louise Bentinck., 1884; 43; 2 stukken
      - Ingekomen brieven betreffende de uitgave en de inhoud van verschillende boeken., 1887, 1889 en z.d.; 44; 4 stukken
      - Overlijdensberichten van zijn echtgenote Sophie en zijn achternicht Lydia Marie Isabelle Philippine Joseph Ghislaine Carnes, geboren Van Bylandt., 1891, 1902; 45; 3 stukken
      - Paspoort voor Carel van Bylandt, zijn echtgenote Sophie, zijn kind Marie en haar gouvernante, 1891; met aantekening van het Oostenrijks-Hongaars gezantschap te 's-Gravenhage., 1892; 46; 1 chirograaf
      - Ingekomen brief van F. Verney betreffende de bestudering van boeddhistische geschriften, met bijlage., 1899; 47; 2 stukken
      - Ingekomen stukken betreffende het testament van Jeanne Margaretha Wilhelmina van Bylandt, geboren Snouckaert von Schauburg., 1899-1900; 48; 1 omslag
        Carel van Bylandt was executeur-testamentair
    - Loopbaan, b
      - Akten van benoeming en ontslag door de Gedeputeerde Staten van Zuid-Holland als adjunct-commies bij de Provinciale Griffie, met begeleidende brieven., 1864-1866; 49; 1 omslag
      - Koninklijke Besluiten houdende benoeming en ontslag als commies bij het Departement van Koloniën, met begeleidende brieven., 1865, 1867; 50; 4 stukken
      - Koninklijke Besluiten houdende benoeming en ontslag als commies bij de Raad van State, met begeleidende brieven., 1865-1872; 51; 1 omslag
      - Ingekomen brieven van de direkteur van het Weduwenfonds betreffende contributie., 1867, 1872, 1875; 52; 1 omslag
      - Koninklijk Besluit houdende de benoeming van zijn echtgenote Sophie tot hofdame., 1870; 53; 1 stuk
      - Koninklijke Besluiten houdende de benoeming tot commandeur in de orde van Oranje-Nassau en in de Leopoldsorde van België, tot ridder in de orde van de Nederlandse Leeuw, in de Balije van Utrecht en in de IJzeren Kroon van Oostenrijk, met begeleidende brieven., 1870-1902; 54; 1 pak
      - Koninklijke Besluiten houdende benoeming en ontslag als referendaris bij het Kabinet des Konings, met begeleidende brieven., 1872-1873; 55; 1 omslag
      - Stukken, ingekomen of opgemaakt door Carel van Bylandt in zijn functie als gemeenteraadslid van 's-Gravenhage., 1873-1877, 1883; 56; 1 omslag
      - Ingekomen brief van de Gedeputeerde Staten van Zuid-Holland betreffende de hoogte van Carel van Bylandt's belastbaar inkomen., 1875; 57; 1 stuk
      - Koninklijke Besluiten houdende benoeming en ontslag als referendaris bij het Departement van Buitenlandse Zaken, met begeleidende brieven., 1875, 1882, 1883; 58; 1 omslag
      - Brieven, ingekomen bij Carel van Bylandt in zijn functie als lid van de Provinciale Staten van Zuid-Holland., 1877-1878, 1883, 1901; 59; 1 omslag
      - Koninklijke Besluiten houdende benoeming en ontslag als hoogheemraad van Delfland, met begeleidende brieven., 1880, 1883; 60; 1 omslag
      - Akte van benoeming door de Gedeputeerde Staten van Zuid-Holland tot lid van de Commissie tot regeling der grensscheiding tussen 's-Gravenhage en Wassenaar, met begeleidende brief., 1881; 61; 2 stukken
      - Onderhandse akte van verklaring van Carel van Bylandt betreffende de onjuistheid van de beschuldiging van W.V.R.K. Baud tegen J. van den Berch van Heemstede, afschrift., 1881; 62; 1 stuk
      - Brieven, ingekomen bij Carel van Bylandt in zijn functie als curator van de Rijksuniversiteit te Leiden; met Koninklijk Besluit houdende zijn aanstelling., 1881, 1891-1898; 63; 1 omslag
      - Stukken, ingekomen of opgemaakt door Carel van Bylandt in zijn functie als lid van de Gedeputeerde Staten van Zuid-Holland; met akte van benoeming door Provinciale Staten., 1883-1897; 64; 1 deel
      - Brief van de minister van Binnenlandse Zaken met het voorstel tot benoeming van Carel van Bylandt als burgemeester van 's-Gravenhage; met concept van diens weigering., 1887; 65; 2 stukken
    - Nevenfuncties, c
      - Nevenfuncties betreffende het Koninklijk Huis, c.1
        - De commissie tot viering van de negende verjaardag van prinses Wilhelmina, c.1.1
          - Ledenlijst, notulen en verslag van de werkzaamheden van de commissie., 1889; 66; 1 omslag
          - Convocaties van Carel van Bylandt aan de leden van de commissie., 1889; 67; 1 omslag
          - Rekeningen van ontvangsten en uitgaven, opgemaakt door de penningmeester, met kwitanties. Afgehoord., 1889; 68; 1 omslag
          - Ingekomen brieven, met klapper., 1889; 69; 1 omslag
          - Minuten van uitgaande brieven, met klapper., 1889; 70; 1 omslag
          - Programma's en toegangskaarten tot verschillende feesten, met bijlagen., 1889; 71; 1 omslag
            In tweevoud en viervoud
          - Krantenartikelen betreffende de werkzaamheden van de commissie., 1889; 72; 1 pak
        - De commissie voor een nationaal huldeblijk aan koningin-regentes Emma, c.1.2
          - Ingekomen stukken., 1896, 1898; 73; 3 stukken
        - Het comité voor de inhuldigingsfeesten van koningin Wilhelmina, c.1.3
          - Het uitvoerend comité, c.1.3.1
            - Ledenlijsten van verschillende commissies., 1896, 1897; 74; 1 omslag
            - Convocaties van Carel van Bylandt aan de leden van het hoofdcomité, met agenda's van de vergaderingen, met bijlagen., 1897-1900; 75; 1 omslag
            - Stukken betreffende de financiering., 1896-1899; 76; 1 omslag
            - Ingekomen brieven., 1896-1900; 77; 1 pak
            - Uitgaande brief en aantekeningen van Carel van Bylandt., 1897, 1898; 78; 1 omslag
            - Ingekomen en minuten van uitgaande brieven van S. Vas Diaz, algemeen sekretaris, met bijlagen., 1896-1900; 79; 1 omslag
            - Programma's en foto's van de inhuldigingsfeesten te 's-Gravenhage., 1898; 80; 1 omslag
            - Krantenknipsels betreffende de werkzaamheden van het uitvoerend comité., 1896-1899; 81; 1 pak
            - Stukken betreffende de aanbieding van een huldeblijk door het uitvoerend comité aan Carel van Bylandt wegens zijn verdiensten voor het comité., 1899; 82; 4 stukken
          - De tweede subcommissie, c.1.3.2
            - Instructieboekje en aantekeningen van Carel van Bylandt betreffende de opstelling van de genodigden op het feestterrein., 1898; 83; 1 omslag
            - Stukken betreffende een prijsvraag en de daaraan verbonden historische tentoonstelling voor de versiering van 's-Gravenhage., 1896-1898; 84; 1 pak
            - Ingekomen en minuten van uitgaande brieven betreffende een gekostumeerd keurvendel., 1897, 1898; 85; 1 omslag
            - Ingekomen brieven betreffende de galakunstavond, met bijlagen., 1897-1898; 86; 1 omslag
          - De commissie tot vorming van een damescomité, c.1.3.3
            - Circulaire van Carel van Bylandt aan de leden van de commissie met een uitnodiging voor de ontvangst van koningin Wilhelmina., 1898; 87; 1 stuk
        - Het comité voor een volkshulde bij het huwelijk van koningin Wilhelmina en Hendrik van Mecklenburg Schwerin, c.1.4
          - Stukken betreffende de oprichting van het comité; met ledenlijst., 1900; 88; 1 omslag
          - Convocaties van Carel van Bylandt aan de leden van het comité, met agenda's van de vergaderingen., 1900-1901; 89; 1 omslag
          - Begroting van de uitgaven., 1900; 90; 1 stuk
          - Ingekomen en minuten van uitgaande brieven, met bijlagen., 1900-1901; 91; 1 omslag
          - Programma's en liederenbundels van de feesten., 1901; 92; 1 omslag
          - Foto's en kranteknipsels betreffende de huwelijksfeesten., 1898-1901; 93; 1 omslag
          - Uitnodiging voor de lunch en het diner op de huwelijksdag en galavoorstellingen., 1901; 94; 1 omslag
          - Ingekomen brieven met gelukwensen voor Carel van Bylandt bij diens benoeming tot commandeur in de orde van Oranje-Nassau wegens zijn verdiensten voor het comité., 1901; 95; 1 omslag
          - De commissie tot het aanbieden van een nationaal geschenk, c.1.4.1
            - Ingekomen circulaires van de hoofdcommissie en subcommissie te 's-Gravenhage., 1900-1901; 96; 1 omslag
      - Overige nevenfuncties, c.2
        - Lijsten met deelnemers en prijzen van een loterij, georganiseerd door Carel van Bylandt., 1854; 97; 3 stukken
        - Stukken betreffende benoeming en werkzaamheden van Carel van Bylandt als commissaris, sekretaris of lid van diverse verenigingen en maatschappijen., 1863-1902; 98; 3 pakken
        - Stukken betreffende de benoeming tot waarnemend heraut van wapenen tijdens de begrafenis van koningin Anna Paulowna., 1865; 99; 3 stukken
        - Koninklijke Besluiten houdende benoeming, bevordering en ontslag als luitenant c.q. kapitein bij de rustende schutterij van Zuid-Holland., 1865-1873; 100; 1 omslag
        - Lidmaatschapskaarten en toegangskaarten van diverse verenigingen., 1866, 1884-1901; 101; 1 pak
          Berust bij de M.A.O.C. Gravin van Bylandt Stichting
        - Ingekomen brieven met verzoek om geldelijke ondersteuning, met dankbrieven., 1894-1902; 102; 1 omslag
        - Stukken betreffende de onthulling van een gedenksteen in de gevel van het huis aan de Lange Voorhout ter gelegenheid van de driehonderdste geboortedag van Constantijn Huygens., 1896; 103; 1 omslag
    - Financiën, d
      - Stukken betreffende vererving, aankoop en beheer van de aandelen in de Dekama - Cuyck - Foeit Veencompagnie., 1868, 1877-1880, 1899; 104; 1 omslag
      - Kwitanties betreffende de gezinshuishouding van Carel van Bylandt., 1870, 1877-1883, 1892-1901; 105-106; 2 pakken
        - 1870, 1877-1883, 105; 1 pak
        - 1892-1901, 106; 1 pak
      - Rekeningen-courant van Carel van Bylandt en zijn echtgenote, met bijlagen., 1878, 1881-1883, 1895; 1899; 107; 3 katernen 1 omslag
      - Kasboek van Sophie van Bylandt, met bijlagen., 1891; 108; 1 deel
      - Concepten van brieven van Carel van Bylandt aan waarschijnlijk zijn bankier betreffende zakelijke transacties, met bijlagen., 1894-1897; 109; 1 omslag
      - Kwitanties van diverse fondsen en genootschappen aan Carel van Bylandt voor donaties en contributies, met index., 1894-1902; 110; 1 pak
      - Rekeningen van diverse verkopers aan Carel van Bylandt voor geleverde goederen., 1895-1900 en z.d.; 111; 1 omslag
    - Nalatenschap, e
      - Naamkaartjes van rouwkransen ter gelegenheid van de begrafenis van Carel van Bylandt., 1902; 112; 1 omslag
      - Kranteknipsels betreffende het overlijden van Carel van Bylandt, verzameld door Pers-Informatiën te Amsterdam., 1902; 113; 1 omslag
      - Ontvangstbewijs van de Kanselarij der Nederlandse Orden voor teruggezonden onderscheidingen na het overlijden van Carel van Bylandt., 1902; 114; 1 stuk
      - Memorie van successie van de nalatenschap van Carel van Bylandt, opgemaakt door notaris P.C.L. Eikendal., 1902; 115; 1 katern
      - Stukken betreffende de aandelen uit de nalatenschap van Carel van Bylandt, met retroactum, 1895., 1903; 116; 1 omslag
  - Marie Alexandrine Otheline Caroline van Bylandt, V
    Marie Alexandrine Otheline Caroline gravin van Bylandt (1874-1968), dochter van IV, was lid van diverse verenigingen, presidente van het herdenkingscomité Anna Pavlova, en oprichtster van de M.A.O.C. Gravin van Bylandt Stichting
    - Familieleven, a
      - Foto's van Marie van Bylandt., 1880 en z.d.; 117; 2 stukken
      - Lijkredes en teksten ter nagedachtenis van diverse familieleden, met staat. Gedrukt., 1880-1907; 118; 1 omslag
      - Ingekomen brieven van diverse familieleden, met staat., 1880-1929; 119; 1 pak
      - Toespraken ter herdenking van koning Willem III en ter ere van koningin Wilhelmina en prinses Juliana, Gedrukt., 1890, 1898, 1904, 1909; 120; 1 band
      - Bewijs van inschrijving van de Waalse kerk., 1892; 121; 1 stuk
      - Memories betreffende religie., 1892, 1906-1908; 122; 3 deeltjes
      - Ingekomen brieven van Augusta en Bianca Gambuccini., 1898-1903; 123; 1 omslag
      - Plaatsbewijs van het comité voor een volkshulde voor een galavoorstelling in de Koninklijke Schouwburg., 1901; 124; 1 stuk
        Zie inventarisnr. 94
      - Programma van de nationaal-historische optocht ter gelegenheid van het eeuwfeest van de onafhankelijkheid van Nederland., 1913; 125; 1 deeltje
      - Agenda's., 1915, 1918; 126; 2 deeltjes
      - Ingekomen brieven van en stukken betreffende Anna Pavlova., 1930-1936, 1951 en z.d.; 127; 1 omslag
      - Ingekomen brieven en briefkaarten van J. Hissink, de familie Krauss en N.N., 1944, 1946, 1948; 128; 1 omslag
    - Functies, b
      - Manuscripten van Engelse verhalen van Marie van Bylandt aangeboden ter publikatie in Engeland, met begeleidende brieven., 1898, 1933; 129; 1 omslag
      - Ingekomen brieven met verzoek om geldelijke ondersteuning, met dankbrieven., 1903, 1904; 130; 1 omslag
      - Staat van diverse verenigingen, die jaarlijks een gift ontvangen, met bijlagen., 1912-1934; 131; 1 deel
      - Tijdschrift "Eigen Haard", jaargang 1927, nummer 27, met een artikel betreffende het Indische tuinfeest gegeven door Marie van Bylandt., 132; 1 deeltje
      - Lidmaatschapskaarten van de Koninklijke Nationale Zangschool en de Vereniging van vrienden van het Gooireservaat., 1928, 1952; 133; 3 stukken
      - Kranteknipsels betreffende een tentoonstelling van Parijse mode, 1750-1900, in het Stedelijk Museum te Amsterdam., 1947; 134; 1 stuk
        Marie van Bylandt werkte mee aan de tentoonstelling
    - Financiën en beheer van eigendommen, c
      - Kwitanties van diverse leveranciers., 1893-1911, 1925, 1944; 135; 1 pak
      - Ingekomen brief van de boekhandel Gebroeders Belinfante betreffende het opzeggen van een abonnement., 1894; 136; 1 stuk
      - Rekeningen van diverse leveranciers., 1894, 1896, 1912 en z.d.; 137; 1 omslag
      - Ingekomen brief met schets betreffende telefonische aansluiting door de Bell-Telephoon-Maatschappij., 1898; 138; 2 stukken
      - Akte van volmacht gepasseerd voor notaris Eikendal van Marie van Bylandt aan bankiers J.J.A. Schill, R.W.J. Schill en G. Veth inzake het beheer van haar financiën en eigendommen., 1903; 139; 1 katern
      - Ingekomen circulaire van B & W van 's-Gravenhage betreffende de oprichting van een buskruitmagazijn op de Waalsdorpervlakte., 1903; 140; 1 stuk
      - Ingekomen brieven van de verzekeringsmaatschappij Hermandad betreffende het opzeggen van een verzekering., 1904; 141; 2 stukken
      - Ingekomen brief van bankier G. Veth met de namen van personeel van 1869 tot 1905 in dienst bij de familie Van Bylandt., 1906; 142; 1 stuk
      - Kopieboeken van uitgaande zakelijke brieven, met klappers., 1894-1909, 1909-1914; 143; 2 delen
      - Inschrijvingsformulieren voor de koop van hout op Arendsdorp, Oostduin en Waalsdorp van de Nederlandse Heidemaatschappij, gemachtigd door Marie van Bylandt, met bijlagen, 1911., 1912; 144; 2 deeltjes 1 omslag
      - Onderhandse akte van lening door Marie van Bylandt aan Henri Adriaan van Bylandt van vijfhonderd gulden, met begeleidende brief., 1914; 145; 2 stukken
      - Aangifteformulieren voor de vermogensbelasting van Marie van Bylandt, met opgave voor de inkomstenbelasting, Concepten., 1915, 1918, 1920; 1941, 1942; 146; 1 omslag
      - Onderhandse akte van attestatie door Marie van Bylandt en Elisabeth Maria Cornelis des Tombe van de eerste steenlegging voor een zijvleugel van Oostduin door Idzardina Juliana Frederika du Monceau de Constant Rebecque., 1926; 147; 1 charter
        Het charter is gevat in een lijst
      - Ingekomen en concept van uitgaande brief betreffende de verbouwing van Villa Geertruida., 1933, 1939; 148; 3 stukken
      - Kasboek van Marie van Bylandt., 1937; 149; 1 stuk
      - Ingekomen brief van B & W van Sliedrecht met het verzoek de Boschlaan in eigendom aan de gemeente over te dragen, met retroactum, 1888. Authentiek afschrift., 1941; 150; 2 stukken
      - Rekening-courant van bankiers Lissa & Kann, met begeleidende brieven., 1942; 1943; 151; 4 stukken
      - Lijst met nummers van effecten van de maatschappij Laan van Meerdervoort en van dividendbladen van Arendsdorp van Marie van Bylandt., 1943; 152; 1 stuk
      - Uitgaande brieven aan G. Maessen, waarschijnlijk belangenbehartiger tijdens de Duitse inkwartiering, met bijlage., 1944, 1945; 153; 1 omlag
        De brieven zijn niet verstuurd
      - Ingekomen brieven van de gemeente 's-Gravenhage en het Ministerie van Financiën betreffende vrijgeving en schadevergoeding van het gevorderde goed aan de Wassenaarseweg., 1945; 154; 2 stukken
      - Ingekomen circulaire met reclame voor personeel en kleding., 1952 en z.d.; 155; 2 stukken
      - Kranteknipsels betreffende de bouw van het hervormd rusthuis Oostduin en de serviceflat Arendsdorp., 1952, 1954, 1970; 156; 1 omslag
- Aanverwante geslachten, A-2
  - Van Limburg Stirum
    - Frederik Albert van Limburg Stirum, I
      Frederik Albert graaf van Limburg Stirum (1756-1817), zoon van Albert Dominicus van Limburg Stirum en Elisabeth Gratiana Sayer, trouwde in 1789 met Goverdine Creutz (1768-1831)
      - Ingekomen brieven van diverse familieleden., 1789-1793, 1812; 157; 1 omslag
  - Van der Staal van Piershil
    - Claudius van der Staal, I
      Claudius van der Staal (1737-1796), zoon van Dirk Cornelis van der Staal en Catharina Elisabeth Lormier, was lid van de vroedschap en burgemeester van Rotterdam, gedeputeerde ter admiraliteit op de Maas, hoogheemraad van Schieland en lid van de Raad van State. Hij trouwde in 1763 met Hillegonda Petronella Meerman (1742-1799)
      - Album Amicorum van Claudius van der Staal., 1755-1758; 158; 1 deel